臺灣板橋地方法院刑事判決　　　　　　　99年度易字第3422號
公　訴　人　臺灣板橋地方法院檢察署檢察官
被　　　告　林素雲
上列被告因傷害案件，經檢察官提起公訴（99年度偵字第19255
號），本院判決如下：
    主  文
林素雲傷害人之身體，處拘役伍拾日，如易科罰金，以新臺幣壹
仟元折算壹日。
    事  實
一、林素雲與楊陳愛玉同為從事資源回收工作，因楊陳愛玉常拿
    其資源回收，楊陳愛玉之兒子並曾致電119，請救護車將林
    素雲送往精神病院，因而心生不滿，竟基於傷害之故意，於
    民國99年5 月7 日16時30分許，在臺北縣新莊市（現改制為
    新北市新莊區○○○路356 之1 號前，手持約40至50公分長
    之拔釘器，攻擊楊陳愛玉之頭部，因而致楊陳愛玉受有頭皮
    之挫傷、頭皮之開放性傷口及肩部挫傷之傷害，嗣因路人報
    警送醫，始悉上情。
二、案經楊陳愛玉訴由臺北縣政府警察局（現改制為新北市政府
    警察局）新莊分局移送臺灣板橋地方法院檢察署檢察官偵查
    起訴。
    理  由
一、按被告以外之人於審判外之陳述，雖不符前4條之規定，而
    經當事人於審判程序同意作為證據，法院審酌該言詞陳述或
    書面陳述作成時之情況，認為適當者，亦得為證據。當事人
    或辯護人於法院調查證據時，知有第159條第1項不得為證據
    之情形，而未於言詞辯論終結前聲明異議者，視為有前項之
    同意。刑事訴訟法第159條之5定有明文。本案言詞辯論終結
    前，被告林素雲未爭執被告以外之人於審判外之言詞陳述或
    書面陳述之證據能力，揆諸上開規定，視為被告已同意上開
    各該證據方法得作為證據，而本院審酌上開各該證據均非非
    法取得之證據，並無證據力明顯過低之情形，復經本院於審
    判期日就上開證據依法進行調查、辯論，依法自有證據能力
    ，附此敘明。
二、訊據被告林素雲固不否認其與告訴人楊陳愛玉同為從事資源
    回收工作，因楊陳愛玉常拿其資源回收，楊陳愛玉之兒子並
    曾致電119 ，請救護車將林素雲送往精神病院，因而對告訴
    人心有不滿，惟矢口否認有何傷害告訴人楊陳愛玉之犯行，
    辯稱：其當天並未經過案發現場云云。經查：
  (一)前揭犯罪事實，業經證人即告訴人楊陳愛玉於警詢之指訴及
    偵查時證述明確（見臺灣板橋地方法院檢察署99年度偵字第
    19255 號卷第5 至7 頁、第22至23頁），核與證人阮美容於
    警詢中之證詞大致相符（見臺灣板橋地方法院檢察署99年度
    核退字第124 號卷第8 至9 頁），又告訴人受有頭皮之挫傷
    、頭皮之開放性傷口及肩部挫傷之傷害，有告訴人提出之衛
    生署樂生療養院99年5 月7 日診斷證明書1 份在卷可參（見
    臺灣板橋地方法院檢察署99年度偵字第19255 號卷第8 頁）
    ，並有案發現場附近即臺北縣新莊區○○路309 號前、366
    號前、340 巷口之監視器分布圖1 紙暨該監視器畫面翻拍照
    片共8 張附卷足佐（見臺灣板橋地方法院檢察署99年度核退
    字第12 4號卷第10至14頁），是告訴人楊陳愛玉於99年5 月
    7 日16時30分許，在臺北縣新莊市○○路35 6之1 號前，有
    遭人傷害並受有頭皮之挫傷、頭皮之開放性傷口及肩部挫傷
    傷害等事實，洵堪認定。
  (二)又證人阮美容於偵查時結證稱：伊於99年5 月7 日16時30分
    許，在臺北縣新莊區○○路356 之1 號前有看到被告拿拔釘
    器傷害告訴人，因為伊當時在馬路對面之檳榔攤，該檳榔攤
    是開放的，可以看的很清楚，看到告訴人拿資源回收物品去
    民安路356 之1 號資源回收場販賣，告訴人與被告看起來有
    爭執，被告就拿50公分長拔釘器打告訴人頭部等語明確（見
    臺灣板橋地方法院檢察署99年度偵字第19255 號卷第19頁）
    ；且證人阮美容於案發當時在案發地點附近賣檳榔，該檳榔
    攤與案發地點之距離約一個雙線道馬路（即距離約4 至5 公
    尺），且其視力、聽力正常，案發當時天氣良好，當時看到
    兩個人吵架，後來打起來，其中一人是在場之被告，可以確
    認當日手持約40至50公分之拔釘器打告訴人頭部蠻多次，致
    告訴人受有傷害之人即為被告，與被告間無任何怨恨糾紛等
    情，業經證人阮美容於本院審理時證述綦詳（見本院卷第27
    至28頁），又證人阮美容證稱當時所在位置與案發現場之距
    離約係本院法庭大樓第十四法庭證人座位與審判長座位之距
    離，經本院勘查其距離約4 至5 公尺。綜上可知，案發當時
    之天氣良好，視線清楚，證人目視案發現場之距離約4 至5
    公尺，且證人視覺、聽覺均正常之情形下，足認證人阮美容
    於案發當時確實目睹本件傷害犯行發生，且無記憶不清或辨
    識錯誤之虞，又其歷次之證詞互核均相符，並與被告間無任
    何怨恨、糾紛，應無甘冒偽證罪責而為虛偽陳述之可能，被
    告亦與證人阮美容互不相識，此經被告陳明在卷（見本院卷
    第29頁反面），是證人阮美容之證詞均堪採信。
  (三)被告雖辯稱：其於案發當時是在家裡云云，惟查，其於本院
    審理時供稱：其白天在家裡吃飯睡覺直到下午3 至4 時許，
    處理飼養之貓、狗餵養及糞便事宜直至下午6 時許，之後才
    開始工作，會記得案發當時是在家裡係以其平日之作息推斷
    等語，因認被告於案發當時是否不在案發現場等情，顯有可
    疑。再參諸前開(一)(二)所述，告訴人及證人阮美容所述被告手
    持拔釘器傷害告訴人之部位，與前開診斷證明書所載之傷害
    部分均互核相符，又告訴人及證人阮美容均於偵查中具結作
    證，證人阮美容復經交互詰問程序而再次指認被告係為傷害
    犯行之人，均係以刑事責任擔保其證言之真實性，自應無甘
    冒自身觸犯偽證罪之風險而設詞誣攀被告之理。足見被告確
    有為本件傷害犯行。綜上，被告所辯應係犯後卸責之詞，不
    足採信。本件事證明確，被告犯行堪予認定，應予依法論科
    。
三、核被告林素雲所為，係犯刑法第277 條第1 項前段之傷害罪
    。爰審酌被告與告訴人楊陳愛玉間因同為從事資源回收工作
    而有嫌隙，遂對告訴人施以暴力，犯行自屬非是，暨其並無
    前科（參卷附臺灣高等法院被告前案紀錄表1 份）、犯罪之
    動機、目的、手段、智識程度、告訴人所受身體傷害程度、
    犯後否認犯行之態度，且迄今未與告訴人達成和解等一切情
    狀，量處如主文所示之刑，並諭知易科罰金之折算標準。
據上論斷，應依刑事訴訟法第299 條第1 項前段，刑法第277 條
第1 項、第41條第1 項前段，刑法施行法第1 條之1 第1 項、第
2 項前段，判決如主文。
本案經檢察官姜麗君到庭執行職務。
中    華    民    國   100    年    2     月    25    日
                  刑事第十四庭  審判長法  官  吳幸娥
                                      法  官  廖欣儀
                                      法  官  傅明華
上列正本證明與原本無異。
如不服本判決，應於判決送達後10日內敘明上訴理由，向本院提
出上訴狀 (應附繕本) ，上訴於臺灣高等法院。其未敘述上訴理
由者，應於上訴期間屆滿後20日內向本院補提理由書「切勿逕送
上級法院」。
                                      書記官  蔡一如
中    華    民    國   100    年    2     月    25    日
附錄本案論罪科刑法條全文：
附錄本案所犯法條全文
中華民國刑法第277條第1項
傷害人之身體或健康者，處3年以下有期徒刑、拘役或1千元以下
罰金。